【裁判字號】    98,撤緩,48
【裁判日期】    981109
【裁判案由】    撤銷緩刑
【裁判全文】
臺灣基隆地方法院刑事裁定              98年度撤緩字第48號
聲  請  人  臺灣基隆地方法院檢察署檢察官
受  刑  人  甲○○
上列聲請人因受刑人侵占案件（臺灣臺中地方法院98年度中簡字
第313 號判決），聲請撤銷緩刑之宣告（98年度執聲字第912 號
），本院裁定如下：
    主  文
甲○○所受緩刑之宣告撤銷。
    理  由
一、聲請意旨略稱：受刑人甲○○因業務侵占案件，經臺灣臺中
    地方法院於民國98年1 月17日以98年度中簡字第313 號判決
    （臺灣臺中地方法院檢察署97年度撤緩偵字第415 號），判
    處有期徒刑6 月，如易科罰金，以新臺幣（下同）1,000 元
    折算1 日，減為有期徒刑3 月，如易科罰金，以1,000 元折
    算1 日，緩刑2 年，於98年2 月16日確定。而被告於緩刑期
    前之96年11月17日更犯偽造文書罪，經臺灣高等法院臺中分
    院於98年7 月30日以98年度上訴字第1139號判決，判處應執
    行有期徒刑1 年2 月，如易科罰金，以1,000 元折算1 日，
    於98年8 月26日確定。受刑人前所受緩刑之宣告顯已難收其
    預期效果，爰依刑法第75條之1 第1 項第1 款規定，聲請將
    上述緩刑之宣告撤銷。
二、按緩刑之宣告應撤銷者，由受刑人所在地或其最後住所地之
    地方法院檢察官聲請該法院裁定之。刑事訴訟法第476 條定
    有明文。又「緩刑前因故意犯他罪，而在緩刑期內受得易科
    罰金之有期徒刑、拘役或罰金之宣告確定者」足認原宣告之
    緩刑難收其預期效果，而有執行刑罰之必要者，得撤銷其宣
    告，刑法第75條之1 第1 項第1 款固有明定。惟考其立法意
    旨，即「... 二關於緩刑之撤銷，現行法第75條第1 項固已
    設有兩款應撤銷緩刑之原因；至得撤銷緩刑之原因，則僅於
    保安處分章內第93條第3 項與撤銷假釋合併加以規定，體例
    上不相連貫，實用上亦欠彈性。... 爰參酌上開立法例【即
    德國、奧地利現行立法例】增訂本條，於第1 項分設4 款裁
    量撤銷之原因，其理由如次：(一)現行關於緩刑前或緩刑期間
    故意犯他罪，而在緩刑期內受得易科罰金之有期徒刑之宣告
    者，列為應撤銷緩刑之事由，因認過於嚴苛，而排除第75條
    應撤銷緩刑之事由，移列至得撤銷緩刑事由，俾使『法官依
    被告再犯情節，而裁量是否撤銷先前緩刑之宣告』；其次，
    如有前開事由，但判決宣告拘役、罰金時，可見行為人仍未
    見悔悟，有列為得撤銷緩刑之事由，以資彈性適用，爰於第
    1 項第1 款、第2 款增訂之。... 三本條採用『裁量撤銷主
    義』，賦與法院撤銷與否之權限，特於第1 項規定實質要件
    為『足認原宣告之緩刑難收其預期效果，而有執行刑罰之必
    要』，供作審認之標準。... 」核亦足見，於上揭「得」撤
    銷緩刑之情形，法官應依職權本於合目的性之裁量，妥適審
    酌被告所犯前後數罪間，關於法益侵害之性質、再犯之原因
    、違反法規範之情節是否重大、被告主觀犯意所顯現之惡性
    及其反社會性等情，是否已使前案原為促使惡性輕微之被告
    或偶發犯、初犯改過自新而宣告之緩刑，已難收其預期之效
    果，而確有執行刑罰之必要，此與刑法第75條第1 項所定2
    款要件有一具備，即毋庸再行審酌其他情狀，應逕予撤銷緩
    刑之情形，尚有不同。
三、經查，受刑人因業務侵占案件，經臺灣臺中地方法院於98年
    1 月17日以98年度中簡字第313 號判決（臺灣臺中地方法院
    檢察署97年度撤緩偵字第415 號），判處有期徒刑6 月，如
    易科罰金，以新臺幣（下同）1,000 元折算1 日，減為有期
    徒刑3 月，如易科罰金，以1,000 元折算1 日，緩刑2 年，
    於98年2 月16日確定。而被告於緩刑期前之96年11月17日更
    犯偽造文書罪，經臺灣高等法院臺中分院於98年7 月30日以
    98年度上訴字第1139號判決，判處應執行有期徒刑1 年2 月
    ，如易科罰金，以1,000 元折算1 日，於98年8 月26日確定
    等情，業據本院核閱上開2 案件判決書及臺灣高等法院被告
    前案紀錄表等屬實，是受刑人於緩刑期前因故意再犯行使偽
    造私文書罪，而在緩刑期內受得易科罰金之有期徒刑確定之
    事實，即堪以認定。本院審酌受刑人所犯上開案件均屬故意
    犯罪，罪質均屬侵害他人財產權（受刑人前案經緩刑宣告之
    案件係侵占業務上販賣商品所得，而後案所犯行使偽造私文
    書案件，則係冒用他人名義盜刷信用卡），可見受刑人物慾
    高張，復不思以己力獲取財物，始於上開所犯業務侵占案件
    經檢察官為緩起訴處分期間，再次犯後案之行使偽造私文書
    罪，且行使偽造私文書次數高達44次，顯見受刑人並未因前
    開檢察官予以緩起訴處分而知所警惕，從而，受刑人上揭所
    受緩刑之宣告，即顯難收其預期效果，仍有執行刑罰之必要
    。從而聲請人於上開臺灣高等法院臺中分院98年度上訴字第
    1139號判決確定後6 個月，聲請撤銷受刑人前揭緩刑之宣告
    ，核與現行刑法第75條之1 第1 項第1 款規定相符，應予准
    許。
四、依刑事訴訟法第476 條，刑法第75條之1 第1 項第1 款，裁
    定如主文。
中    華    民    國    98    年    11    月    9     日
                  刑事第一庭法  官  劉桂金
以上正本證明與原本無異。
對於本件裁定如有不服，應於收受送達後5日內，向本院提出抗
告書狀，敘述抗告之理由，抗告於臺灣高等法院。
中    華    民    國    98    年    11    月    9     日
                            書記官  劉如純


司法院資訊處製作；財團法人民間司法改革基金會備份。
